臺灣高雄地方法院民事裁定　　　　　　 111年度小上字第18號

上　訴　人　黃俊傑　
被　上訴人　許育哲　


上列當事人間請求損害賠償事件，上訴人對於民國110年12月27
日本院高雄簡易庭110年度雄小字第3087號第一審小額訴訟判決
提起上訴，本院裁定如下：
    主  文
上訴駁回。
第二審訴訟費用新臺幣壹仟伍佰元由上訴人負擔。
    理  由
一、上訴意旨摘要如下：上訴人因該事故所支出之醫療費用共為
    新臺幣（下同）2萬0,826元，惟其中1萬0,274元部分，已因
    受領強制汽車責任險理賠，非屬本件請求被上訴人給付之範
    圍，原審就上訴人可請求金額仍再次扣除強制險理賠金額，
    似非妥適，另提出手機因事故受損之照片，證明支付修理費
    1,800元，故依法提起上訴。
二、按對於小額訴訟第一審裁判之上訴，非以其違背法令為理由
    ，不得為之；又小額訴訟上訴狀內應記載上訴理由，表明下
    列各款事項：一、原判決所違背之法令及其具體內容。二、
    依訴訟資料可認為原判決有違背法令之具體事實，民事訴訟
    法第436條之24第2項、第436條之25分別定有明文，準此，
    小額訴訟之第二審程序既兼具法律審之性質，則對適用該程
    序之第一審裁判提起上訴者，即應於上訴理由中，就第一審
    判決如何違背法令為具體指摘，並當揭示所違法規之條項或
    其內容，若認原判決係違反成文法以外之法則，上訴人則應
    揭示該法則之旨趣，又倘認係違反司法院解釋，上訴人則應
    揭示該判解之字號或其內容；再上訴狀或理由書如未依此項
    方法表明者，即難認上訴人已對原審判決之違背法令有具體
    指摘，上訴自難認為合法。
三、經核，上訴人所陳之上訴理由，全未載明其認定原審判決違
    背法令、法則、司法院解釋或最高法院判決之內容為何，上
    訴人既未於上訴書狀依法表明原審判決如何具體違背法令，
    難認其所為上訴合法，是依民事訴訟法第436條之32準用同
    法第471條第1項之結果，本院無庸命補正，即應以裁定駁回
    之。
四、末按於小額訴訟之上訴程序，法院為訴訟費用之裁判時，應
    確定其費用額，民事訴訟法第436 條之19第1 項、第436 條
    之32第1 項分別有所明定。本件上訴人之上訴既經駁回，則
    第二審裁判費用1,500元，自應由上訴人負擔。
五、據上論結，本件上訴不合法，依民事訴訟法第436條之32 第
    1 項、第2 項、第444 條第1 項前段、第436 條之19第1 項
    、第95條、第78條，裁定如主文。
中    華    民    國   111    年     2    月     25   日
                  民事第一庭  審判長法  官   蔣志宗
                                    法  官   劉定安
                                    法  官   葉晨暘
以上正本係照原本作成。
本裁定不得抗告。
中    華    民    國   111    年     2    月     25   日
                                    書記官   吳良美